【裁判字號】    97,簡上,745
【裁判日期】    971021
【裁判案由】    贓物
【裁判全文】
臺灣桃園地方法院刑事判決             97年度簡上字第745號
公  訴  人  臺灣桃園地方法院檢察署檢察官
上  訴  人  甲○○
                      40號
上列上訴人因贓物案件，不服本院民國97年7 月14日97年度桃簡
字第2017號第一審刑事簡易判決（聲請簡易判決處刑案號：臺灣
桃園地方法院檢察署97年度偵字第10610 號），提起上訴，本院
判決如下：
    主  文
原判決撤銷。
    理  由
一、公訴意旨略以：被告甲○○於民國97年02月26日後之同月下
    旬某日傍晚，在桃園縣大溪鎮○○街與介壽路口之7 ─11便
    利商店前，明知綽號「阿林」，自稱為蔡聖林之成年男子擬
    以新臺幣（下同）8,000 元出售而向其兜售之懸掛車牌號碼
    8FA ─692 號車牌（乙○○所有，於97年01月09日，在桃園
    縣大溪鎮○○街61巷10弄13號後方，車身山葉2006年份101C
    C 重機車連同車牌一併失竊）之引擎號碼4TF ─529681號山
    葉1999年份125CC 重機車1 部（原車牌號碼為FM3 ─772 號
    ，為丙○○所有，於97年02月26日6 時許，在臺北縣鶯歌鎮
    ○○路37號前失竊，值約2,000 元），係來路不明之贓物（
    甲○○知悉該車身與車牌為贓物，但不知車身與車牌係不同
    之人所失竊者），竟基於故買贓物之犯意，經其殺價後，以
    6,500 元之價格成交而購得該車供己代步之用。因認被告甲
    ○○涉犯刑法第349 條第2 項故買贓物罪嫌云云。
二、按本案雖經本院97年度桃簡字第2017號判處被告甲○○有期
    徒刑3 月，緩刑3 年；惟被告甲○○上訴表示，伊並非本案
    實際犯罪之人，伊係遭他人冒名等語。經查：本案被告是否
    遭冒名乙節，經本院函請桃園縣政府警察局大溪分局將被告
    甲○○於警詢時留存之犯罪嫌疑人指紋卡送往內政部警政署
    刑事警察局鑑定，經鑑定結果認被告甲○○於警詢時所留存
    之犯罪嫌疑人指紋卡，與該局檔存之訴外人王榮華之犯罪嫌
    疑人指紋卡指紋相符。此有本院97年8 月1 日、桃院永刑真
    97 桃 簡2017字第0970023862號函、內政部警政署刑事警察
    局97年5 月14日、刑紋字第0970071322號含在卷可稽。堪見
    本案警詢及偵查中實際應訊之人應係王榮華而非甲○○無訛
    。復被告甲○○於審理中亦陳稱，本案偵查卷內照片上之人
    應係其二哥王榮華，因為我們係兄弟關係，所以王榮華知道
    伊之相關年籍資料，王榮華係冒用伊之姓名應訊等語。綜此
    ，本案被告甲○○有遭王榮華冒名應訊等情，至為明確。
三、次按法院審判之對象，是否即為檢察官所指之被告，應以檢
    察官指為刑罰對象之被告為依據，縱犯罪行為人以偽名或冒
    用他人名義應訊，致檢察官以被冒名者之姓名、年籍起訴，
    則檢察官指為被告之人，即為實際應訊之該犯罪行為人，法
    院自應對其為審判，而該被冒名頂替之人，並非檢察官指為
    被告之人，縱檢察官誤以其姓名、年籍起訴，仍非檢察官指
    為刑罰對象之人，非起訴效力所及，法院自不得對其加以審
    判，法院若為審判，自有未受請求之事項予以判決之違法，
    而應予撤銷。最高法院92年臺非字第42號判決意旨參照。查
    本案檢察官雖以「甲○○」姓名聲請簡易判決處刑，然檢察
    官所指審判之對象，實為涉贓物罪嫌在筆錄上偽簽「甲○○
    」姓名按捺指印之王榮華，而非甲○○本人。揆諸前揭說明
    ，原審自應逕對王榮華審判，並於當事人欄更正為王榮華之
    姓名、年籍。是原審判處被告甲○○有期徒刑3 月，緩刑3
    年，尚有未洽，被告甲○○上訴意旨執此指摘原判決不當，
    為有理由，應由本院予以撤銷。原判決既已撤銷而不存在，
    自當然回復於判決前之狀態，應由原審繼續審理，附此敘明
    。
據上論斷，應依刑事訴訟法第455 條之1 第1 項、第3 項、第
369 條第1 項前段，判決如主文。
中    華    民    國    97    年    10    月     21    日
                  刑事第十庭   審判長 法  官  江德民
                                      法  官  蘇昌澤
                                      法  官  華奕超
以上正本證明與原本無異。
如不服本判決應於送達後10日內向本院提出上訴狀。
                                      書記官  常毓生
中    華    民    國    97    年    10    月    23    日


司法院資訊處製作；財團法人民間司法改革基金會備份。
